【裁判字號】    89,易,195
【裁判日期】    890531
【裁判案由】    竊盜
【裁判全文】
臺灣臺東地方法院刑事判決                          八十九年度易字第一九五號
    公  訴  人  臺灣台東地方法院檢察署檢察官
    被      告  甲○○
右列被告因竊盜案件，經檢察官提起公訴（八十九年度偵字第五四六號），本院判決
如左：
    主  文
甲○○結夥三人以上攜帶兇器毀越門扇於夜間侵入有人居住之建築物竊盜，累犯，處
有期徒刑壹年。
    事  實
一、甲○○曾於民國八十二年六月二日因贓物案件，經台灣高等法院判處有期徒刑八
    月確定，於八十三年三月二十九日執行完畢。仍不思悔改，意圖為自己不法之所
    有，於八十八年三月四日凌晨四時許之夜間，與曾勝開、乙○○（二人另已起訴
    ）、黃來德及張榮清（二人另由警追查中）等人基於共同犯意之聯絡，結夥至花
    蓮縣吉安鄉○○村○○路○段二十五號丙○○經營之便利商店，由甲○○與曾勝
    開等人在外把風，乙○○與黃來德等二人持黃來德所有具有危險性可作為兇器之
    拔釘器、螺絲起子、油壓剪、老虎鉗等工具，破壞該有人居住之便利商店鐵門，
    侵入店內，竊取丙○○所有之支票機一台及現金新台幣（下同）九千零三十元，
    得手後，離開之際被人發現報警，經警趕來現場逮獲乙○○一人，其餘之人則分
    頭逃逸，嗣逃至花蓮縣重光派出所前為警欄檢查獲。
二、案經花蓮縣警察局吉安分局移送臺灣花蓮地方法院檢察署呈請移轉臺灣臺東地方
    法院檢察署檢察官偵查起訴。
    理  由
一、訊據被告甲○○矢口否認右開事實，辯稱：我在旅社睡覺，曾勝開他們去偷我不
    知道云云。惟查，被告甲○○確有於乙○○等人進入前揭便利商店行竊時，與曾
    勝開於距離約一、二百公尺處的候等情，業據曾勝開於警訊時供明。且被告甲○○確有於失竊之便利商店出現，並於警察追捕時在現場逃竄等情，亦據當時到場
    執行追捕勤務之警察蘇中梁於偵查中証述明確。足認被告應有於現場負責把風之
    工作無訛。核與被害人丙○○於警訊時指訴失竊情節相符，又有贓物領據附卷可
    證。被告甲○○所辯，係諉卸之詞，不足採信。事證明確，被告犯行堪以認定，
    應依法論科。
二、核被告所為，係犯刑法第三百二十一條第一項第二、三、四款之加重竊盜罪。
    被告與乙○○、曾勝開、黃來德及張榮清等人間有犯意聯絡及行為分擔，為共同
    正犯。被告於八十三年三月二十九受有期徒刑之執行完畢，有台灣台東地方法院
    檢察署刑案資料查註紀錄表附卷足憑，於五年內再犯有期徒刑以上之罪，應論以
    累犯, 並加重其刑二分之一。爰審酌被告之品行、犯罪動機、目的、手段、所生
    之危害及犯罪後之態度等一切情狀，量處如主文所示之刑。扣案之前揭行竊用工
    具等均非被告甲○○所有尚不能併予宣告沒收，併此敘明。
據上論結，應依刑事訴訟法第二百九十九條第一項前段，刑法二十八條、第三百二十
一條第一項第二、三、四款、第四十七條，判決如主文。
本院經檢察官張德寬到庭執行職務。
中    華    民    國       八十九    年      五        月    三十一    日
                                     臺灣臺東地方法院刑事庭
                                         法  官  朱中和
右正本證明與原本無異
如不服本判決應於送達後十日內向本院提出上訴狀
                                         書記官  王敏玉
中    華    民    國       八十九    年       六       月     十六     日
刑法第三百二十一條
犯竊盜罪而有左列情形之一者，處六月以上五年以下有期徒刑：
二、毀越門扇、牆垣或其他安全設備而犯之者。
三、攜帶兇器而犯之者。
四、結夥三人以上而犯之者。


司法院資訊處製作；財團法人民間司法改革基金會備份。
